臺灣高等法院臺中分院刑事判決
111年度上易字第231號
上  訴  人  
即  被  告  黃文興


上列上訴人因竊盜案件，不服臺灣臺中地方法院110年度易字第2
399號中華民國111年1月18日第一審判決（起訴案號：臺灣臺中
地方檢察署110年度速偵字第4436號），提起上訴，本院判決如
下：
    主      文
上訴駁回。
    事實及理由
壹、程序事項：
一、本案審判範圍：民國110年6月16日修正公布、同年月18日施
    行之刑事訴訟法第348條規定：「上訴得對於判決之一部為
    之。對於判決之一部上訴者，其有關係之部分，視為亦已上
    訴。但有關係之部分為無罪、免訴或不受理者，不在此限。
    上訴得明示僅就判決之刑、沒收或保安處分一部為之。」同
    日修正公布、施行之刑事訴訟法施行法第7條之13規定「中
    華民國110年5月31日修正通過之刑事訴訟法施行前，已繫屬
    於各級法院之案件，於施行後仍適用修正前刑事訴訟法第34
    8條規定；已終結或已繫屬於各級法院而未終結之案件，於
    施行後提起再審或非常上訴者，亦同。」查本案係於上開規
    定修正施行後之111年3月15日繫屬本院，有臺灣臺中地方法
    院（下稱臺中地院）111年3月10日中院平刑靖110易2399字
    第1110017408號函上之本院收文戳章（本院卷第3頁）可考
    ，是本案上訴之效力及其範圍，應依現行刑事訴訟法第348
    條規定判斷。又參諸刑事訴訟法第348 條第3 項規定之立法
    理由，宣告刑、數罪併罰所定之應執行刑、沒收，倘若符合
    該條項的規定，已得不隨同其犯罪事實，而單獨成為上訴之
    標的，且於上訴人明示僅就刑上訴時，第二審法院即不再就
    原審法院所認定之犯罪事實為審查，而應以原審法院所認定
    之犯罪事實，作為論認原審宣告刑、執行刑及沒收妥適與否
    的判斷基礎。本件上訴人即被告黃文興（下稱被告）於本院
    審理時陳明僅對原判決量刑部分上訴（見本院卷第82頁），
    依前述說明，本院僅就原審判決量刑妥適與否進行審理，至
    於其他部分，則非本院審查範圍，先予指明。
貳、本案據以審查量刑妥適與否之原審所認定犯罪事實、罪名
一、犯罪事實：被告黃文興意圖為自己不法之所有，基於竊盜之
    犯意，分別為下列竊盜行為：⑴於110年11月5日20時許，在
    臺中市○○區○○路000號前，以其所有之鑰匙1支，徒手竊取宇
    桂蘭所有之車牌號碼000-000號普通重型機車，得手後，供
    己代步騎乘，於汽油用盡後棄置路邊。經警調閱車行紀錄，
    於110年11月9日16時50分許，在臺中市○○區○○路000號前，
    尋獲該車並通知宇桂蘭領回。⑵於110年11月9日9時17分許，
    在臺中市○○區○○路0段00號對面高架橋下停車場內，以其所
    有同上所用之鑰匙1支，徒手竊取黃美霞所有之車牌號碼000
    -000號普通重型機車(價值新臺幣1萬元)，得手後，供己代
    步騎乘，於汽油用盡後棄置路邊。⑶於110年11月10日4時許
    ，在臺中市○○區○○○路0000巷000弄00號旁，以其所有同上所
    用之鑰匙1支，徒手竊取許丁財所有之車牌號碼000-000號普
    通重型機車，得手後，供己代步騎乘。
二、所犯罪名：刑法第320條第1項之竊盜罪（3罪）。
三、刑罰加重事由：被告為累犯，審酌被告對刑罰反應力不佳，
    於本案加重最低本刑，均無過苛，依刑法第47條第1項規定
    ，就被告所犯三罪均加重其刑。
參、上訴理由之論斷：
一、被告上訴意旨略以：被告所犯竊盜罪均屬微罪，竊取機車僅
    供代步之用，且於偵查中全部自白，坦承犯罪，是認原判決
    量刑過重。
二、經查，原審認被告為累犯，就其本案所犯各罪依法加重其刑
    ，復依刑法第57條規定，具體審酌被告為本案犯行前，曾因
    多次竊盜等案件，經法院論罪科刑，有臺灣高等法院被告前
    案紀錄表乙份附卷可參，素行不佳，又正值青壯之年，不思
    正途賺取財物以購買代步所需之機車，反而多次隨意竊取他
    人之機車使用，法治觀念實屬淡薄，且影響社會治安非輕，
    惟犯後於偵查及審理中均坦承犯行，尚有悔悟之意；復斟酌
    被害人之損害尚非鉅大，及考量修正後刑法刪除連續犯之規
    定，即採一罪一罰之刑事政策，為避免刑罰輕重失衡，復參
    酌被告自稱國中畢業、曾從事鐵工、未婚無小孩、經濟狀況
    勉持等一切情狀，就被告所犯3次竊盜罪分別量處有期徒刑4
    月，暨定其應執行刑為有期徒刑8月，均諭知易科罰金之折
    算標準。核其各罪之量刑既未逾越法定刑範圍，衡諸被告行
    為非難程度、所生危害及犯罪預防及刑罰目的，其量刑堪認
    符合罪刑相當原則、比例原則、公平原則，難認有科刑過重
    情形。且原審所定應執行刑既未違反刑法第51條第5款規定
    之外部性界限，衡酌被告所犯3次竊盜罪，行為時間密接，
    均為同一罪質之財產上犯罪，侵害者均為被害人之財產法益
    ，犯罪態樣、動機、手段相類，責任非難重複之程度較高，
    且情節並非重大，原審於併合處罰時，考量刑罰效果遞減效
    果，而量定上開應執行刑，適符合以比例原則、平等原則、
    責罰相當原則、重複評價禁止原則為內涵之內部性界限。被
    告上訴意旨所指各節，既均為原審量刑及定執行刑時已審酌
    ，而無不適當，則被告據以指摘原判決量刑過重，並無理由
    ，應予駁回。
據上論結，應依刑事訴訟法第368條，判決如主文。
本案經檢察官林樹蘭提起公訴，檢察官陳惠珠到庭執行職務。
中　　華　　民　　國　　111 　年　　4 　　月　　13　　日
            刑事第五庭    審判長法　官  鄭永玉
　　　　　　　　　　　　        法　官  卓進仕
　　　　　　　　　　　　　      法　官  許文碩
以上正本證明與原本無異。　　　　　　　　　　　　　　　　不得上訴。
                                書記官  林育萱
　　　　　　　　　　　　　　　　
中　　華　　民　　國　　111 　年　　4 　　月　　13　　日